【裁判字號】    88,易,565
【裁判日期】    890114
【裁判案由】    侵占
【裁判全文】
臺灣基隆地方法院刑事判決                          八十八年度易字第五六五號
    公  訴  人  臺灣基隆地方法院檢察署檢察官
    被      告  乙○○
右列被告因侵占案件，經檢察官提起公訴（八十八年度偵緝字第三四五號），本院判
決如左：
    主  文
乙○○意圖為自己不法之所有，而侵占遺失物，處罰金佰元，罰金如易服勞役，以
佰元折算壹日。
    事  實
一、乙○○於民國八十八年六月九日下午二時許，在基隆市○○路九十九巷十八號「
    富國飯店」之巷內，發現一袋子內裝有甲○○所有之國民身分證一枚、戶口名簿
    一本、基隆第二信用合作社存款簿一本、郵局存款簿一本、榮譽國民正一本、退
    伍令一張、中國國民黨證、手錶一枝、私章七枚、退役官兵俸金支領證、五加皮
    酒一瓶，係屬遺失物，竟意圖為自己不法之所有，將之侵為己有。嗣於八十八年
    六月九日下午九時三十分許，在「富國飯店內」為警查獲，並扣得上開物品。
二、案經基隆市警察局第一分局報告臺灣基隆地方法院檢察官偵查起訴。
    理  由
一、訊據被告坦承有於前開時地拾獲甲○○所有之物品等情，惟矢口否認有侵占之意
    圖，辯稱：有試圖聯絡失主甲○○云云。惟查失主甲○○於本院審理時到院陳述
    遺失物品之情節甚詳，且並未表示於遺失物品當日曾有接獲被告之通知，是被告
    前開辯稱即屬可疑；且上開遺失物，係於八十八年六月九日上午九時許，為甲○
    ○發現在其住所失竊，此據甲○○於警訊時陳述甚詳，足見上開物品應屬失竊致
    離本人所持有之物，並非物主拋棄之物甚明；復依日常生活經驗，被告應可認知
    係某人之遺失物，竟未依法報請警察機關協尋失主，反於拾獲後自行攜入其承租
    之富國飯店房間內，其意圖為自己不法之所有而侵占遺失物之犯行，事證明確，
    堪以認定。
二、本案為專科罰金之罪，被告乙○○經合法傳喚無正當理由不到庭，爰不待其陳述
    逕行判決。核被告乙○○所為，係犯有刑法第三百三十七條侵占遺失物罪。爰審
    酌被告犯罪之動機、目的、手段、所生危害、犯後態度等一切情狀，量處有期徒
    刑如主文所示之刑，並諭知易服勞役之折算標準，以示儆懲。
據上論斷，應依刑事訴訟法第三百零六條、第二百九十九條第一項前段、刑法第三百
三十七條、第四十二條第二項、罰金罰鍰提高標準條例第一條前段、第二條，判決如
主文。
本案經檢察官李太正到庭執行職務。
中      華      民      國    八十九    年      一      月     十四     日
                                臺灣基隆地方法院刑事第三庭
                                        法  官  何  怡  穎
右正本證明與原本無異。
對於本件判決如有不服，應於收受送達後十日內，向本院提出上訴書狀，上訴於臺灣
高等法院，並按他造當事人之人數附具繕本。
                                        書記官  莊  國  南
中      華      民      國    八十九    年      一      月     十九     日
附錄論罪法條：
刑法第三百三十七條：
意圖為自己或第三人不法之所有，而侵占遺失物、漂流物或其他離本人所持有之物者
，處五百元以下罰金。


司法院資訊處製作；財團法人民間司法改革基金會備份。
